【裁判字號】    94,交聲,159
【裁判日期】    950117
【裁判案由】    違反道路交通管理處罰條例聲明異議
【裁判全文】
臺灣苗栗地方法院交通事件裁定        94年度交聲字第159號
    原處分機關  交通部公路總局新竹區監理所苗栗監理站
    異  議  人
    即受處分人  甲○○
上列異議人因違反道路交通管理處罰條例案件，對於交通部公路
總局新竹區監理所苗栗監理站於民國94年10月7日以竹監苗字第
裁54-AEB488538號違反道路交通管理事件裁決書所為之處分（原
舉發案號：臺北市政府警察局北市警交大字第AEB488538號），
聲明異議，本院裁定如下：
    主  文
異議駁回。
    理  由
一、異議意旨略以：異議人即受處分人甲○○於民國94年10月7
    日下午4 時18分駕駛車牌號碼S9-0505 號自用一般小客車，
    行駛於臺北市○○路時，停紅燈左轉北安路往大直方向行駛
    ，抓頭，警員攔車，異議人停車，執勤警員一語不說，態度
    惡劣，就開立罰單。執勤警濫開罰單，異議人拒簽收，因為
    與事實不符，不是為了區區3 千元，而是為了理，異議人否
    認開車打行動電話，爰依法聲明異議云云。
二、按汽車駕駛人於行駛道路時，使用手持式行動電話進行撥接
    或通話者，處新臺幣（下同）3 千元罰鍰，道路交通管理處
    罰條例第31條之1 第1 項定有明文。
三、經查：異議人甲○○於94年10月7 日下午4 時18分駕駛車牌
    號碼S9-0505 號自用一般小客車，行駛於臺北市○○路時，
    因汽車行駛中使用手持式行動電話撥接，經臺北市政府中山
    分局警員當場掣單舉發，嗣原處分機關於94年11月15日以竹
    監苗字第裁54-EB488538 號違反道路交通管理事件裁決書，
    依道路交通管理處罰條例第31條之1 第1 項之規定，裁處汽
    車駕駛人即異議人罰鍰3 千元，異議人於收受裁決書後，於
    94年11月24日提起聲明異議等情，有上開裁決書、臺北市政
    府警察局中山分局94年10月7 日北市警交大字第EB48 8538
    號號舉發違反道路交通管理事件通知單等件影本附卷可稽，
    且異議人否認在上揭時、地使用手持式行動電話之事實，僅
    係辯稱：警員一語不說，就開罰單，態度惡劣云云。查
    本件除有舉發警員所製作之舉發單，並經臺北市政府警察局
    中山分局94年11月9 日北市警中分交字第09435649500 號查
    復屬實，且本院依職權向中華電信股份有限公司調閱000000
    000 於95年10月7 日下午4 時至下午5 時之通聯紀錄，依據
    該電話通聯紀錄，000000000 號行動電話於94年10月7 日16
    時14分有通話紀錄5 次（被叫號碼4 次為0000000000號、1
    次為00000000000000000 號），各26秒、0 秒，有中華電信
    公司95年1 月3 日函附通聯紀錄在卷可證；另執勤員警為依
    法執行交通勤務之警員，與異議人並不相識，亦無仇怨，則
    無為不實舉發之動機，且交通警員掣單舉發違反道路交通管
    理處罰條例所列之違規事實，本質上為行政處分，係公務員
    基於職務上權力，就親眼所見之違規案件加以舉發，該行政
    處分當可被推定為真正。本此公信原則，立法者以道路交通
    管理處罰條例第92條第3 項之授權，賦予行政機關制定違反
    道路交通管理事件統一裁罰基準及處理細則，使勤務警員得
    當機處分以達其維護交通秩序、安全之行政目的，否則國家
    行政勢必窒礙難行。綜上所述，異議人於上開時、地駕駛小
    客車於行駛道路時，使用手持式行動電話進行通話之違規行
    為，洵堪認定，是原處分機關據以援引前開規定，裁處異議
    人即受處分人罰鍰3 千元，於法並無違誤，本件聲明異議為
    無理由，應予駁回。
據上論斷，應依道路交通案件處理辦法第19條，裁定如主文。
中    華    民    國    95    年    1     月    17    日
                  交通法庭      法  官  張珈禎
右正本證明與原本無異。
如不服本裁定，應於裁定送達後5日內向本院提出抗告狀。
                                書記官  黃雅琦
中    華    民    國    95    年    1     月    17    日


司法院資訊處製作；財團法人民間司法改革基金會備份。
